Config:
  hfst:
    Gen: ../../../src/generator-gt-norm.hfst
    Morph: ../../../src/analyser-gt-norm.hfst
  xerox:
    Gen: ../../../src/generator-gt-norm.xfst
    Morph: ../../../src/analyser-gt-norm.xfst
    App: lookup


# Comments after each noun:
# ok = checked against 
# ? = not checked

# Contracted nouns

Tests:
  Noun - sváles: # SARVES
    sváles+N+Sg+Nom: sváles 
    sváles+N+Sg+Gen: svállá
    sváles+N+Sg+Ill: sválláj
    sváles+N+Pl+Ill: svállájda
    sváles+N+Ess:    [svállen, sválen]


  Noun - viepses: # SARVES
    viepses+N+Sg+Nom: viepses
    viepses+N+Sg+Acc: væppsáv
    viepses+N+Sg+Com: væppsájn
    viepses+N+Ess: [væppsán, viepsen]

  Noun - bálges: # SARVES
    bálges+N+Sg+Nom: bálges
    bálges+N+Sg+Acc: bálggáv
    bálges+N+Pl+Com: bálggáj
    bálges+N+Ess: [bálggán, bálgen]

  Noun - boadnjesasses: # SARVES
    boadnjesasses+N+Sg+Nom: boadnjesasses 
    boadnjesasses+N+Sg+Ill: boadnjesassáj 

  Noun - goabdes: # SARVES
    goabdes+N+Sg+Nom: goabdes 
    goabdes+N+Sg+Ine: goabddán
    goabdes+N+Sg+Ill: goabddáj

  Noun - ålmåj: # SUOLOJ
    ålmåj+N+Sg+Nom: ålmåj 
    ålmåj+N+Sg+Gen: ålmmå 
    ålmåj+N+Sg+Ill: ålmmåj

  Noun - suoloj: # SUOLOJ
    suoloj+N+Sg+Nom: suoloj 
    suoloj+N+Sg+Ine: suollun
    suoloj+N+Sg+Ill: suolluj

  Noun - sáttoj: # SUOLOJ
    sáttoj+N+Sg+Nom: sáttoj
    sáttoj+N+Sg+Ine: sáddun
    sáttoj+N+Sg+Ill: sádduj

  Noun - tjoavtjoj: #  SUOLOJ
    tjoavtjoj+N+Sg+Nom: tjoavtjoj
    tjoavtjoj+N+Sg+Ine: tjoaktjun
    tjoavtjoj+N+Sg+Ill: tjoaktjuj

  Noun - ænoj: # GUOMOJ
    ænoj+N+Sg+Nom: ænoj 
    ænoj+N+Pl+Nom: æddnu 
    ænoj+N+Sg+Ill: æddnuj

  Noun - boatsoj: # GUOMOJ
    boatsoj+N+Sg+Nom: boatsoj 
    boatsoj+N+Sg+Ine: boahttsun 
    boatsoj+N+Sg+Ill: boahttsuj

  Noun - vuostoj: # GUOMOJ
    vuostoj+N+Sg+Nom: vuostoj 
    vuostoj+N+Sg+Ine: vuosstun 
    vuostoj+N+Sg+Ill: vuosstuj

  Noun - gåhkes: # GÅHKES
    gåhkes+N+Sg+Nom: gåhkes 
    gåhkes+N+Sg+Ine: gåhkkån 
    gåhkes+N+Sg+Ill: gåhkkåj

  Noun - sjuokkaj: # SJUOKKAJ
    sjuokkaj+N+Sg+Nom: sjuokkaj 
    sjuokkaj+N+Sg+Ine: sjuoggán 
    sjuokkaj+N+Sg+Ill: sjuoggáj

  Noun - gistá: # GISTÁ
    gistá+N+Sg+Nom: gistá 
    gistá+N+Sg+Ine: gisstán 
    gistá+N+Sg+Ill: gisstáj
